臺灣高等法院刑事裁定
109年度聲字第1302號
聲  請  人  臺灣高等檢察署檢察官                        
受  刑  人  歐武州



上列聲請人因受刑人數罪併罰有二裁判以上，聲請定其應執行之
刑（聲請案號：109年度執聲字第523號），本院裁定如下：
    主  文
歐武州因犯如附表編號3至6所示各罪所處之刑，應執行有期徒刑
貳年拾月。
其他聲請駁回。
    理  由
一、聲請意旨略以：受刑人歐武州因竊盜等數罪，先後經判決確
    定如附表所示，應依刑法第53條、第51條第5款規定，分別
    就附表編號1至2及附表3至6號定其應執行之刑，爰依刑事訴
    訟法第477條第1項聲請裁定等語。
二、按裁判確定前犯數罪者，併合處罰之。但有下列情形之一者
    ，不在此限：一、得易科罰金之罪與不得易科罰金之罪。二
    、得易科罰金之罪與不得易服社會勞動之罪。三、得易服社
    會勞動之罪與不得易科罰金之罪。四、得易服社會勞動之罪
    與不得易服社會勞動之罪。前項但書情形，受刑人請求檢察
    官聲請定應執行刑者，依第51條規定定之。又按數罪併罰，
    有二裁判以上者，依刑法第51條之規定，定其應執行之刑；
    而數罪併罰，宣告多數有期徒刑者，於各刑中之最長期以上
    ，各刑合併之刑期以下，定其刑期，但不得逾30年，刑法第
    50條、同法第53條、第51條第5款分別定有明文。
三、經查：
  ㈠本件受刑人因竊盜等罪，經臺灣桃園地方法院及本院判處如
    附表所示之刑（詳如附表所示，其中附表編號4所示之犯罪
    日期應為108年3月30日，檢察官聲請書誤載，應予更正），
    且均經分別確定在案，俱有各該刑事判決書及本院被告前案
    紀錄表附卷可憑（見本院卷第31至60、74至75頁）。
  ㈡受刑人所犯如附表編號1至2所示之罪所處之刑均得易科罰金
    ，另附表編號3至6所示之罪所處之刑則均不得易科罰金，核
    屬刑法第50條但書第1項第1款情形，依同條第2項規定，須
    經受刑人請求檢察官聲請定其應執行刑者，始得全部依第51
    條規定合併定其應執行之刑。茲本件受刑人並不同意就1至6
    各罪聲請定其應執行刑，有受刑人親自簽名捺印之臺灣桃園
    地方檢察署調查受刑人是否聲請定應執行刑調查表附卷可稽
    （見本院卷第11頁），是本件得易科罰金之罪與不得易科罰
    金之罪，不得併合處罰，而應就得易科罰金之罪與不得易科
    罰金之罪，分別以觀：
  1.附表編號1至2所示之罪：
　  按刑事訴訟法第477條第1項規定，數罪併罰定其應執行之刑
    者，由該案犯罪事實最後判決之法院之檢察官，聲請該法院
    裁定之。而所謂該案犯罪事實最後判決之法院，係指最後審
    理事實諭知罪刑之第一、二審法院而言。如上訴第二審法院
    ，上訴不合法被駁回，或未及判決即撤回上訴者，因第二審
    法院未為該案犯罪事實最後之判決，自以原第一審法院為犯
    罪事實最後判決之法院（最高法院97年度台非字第589 號、
    98年度台非字第22號判決意旨參照）；如檢察官聲請非犯罪
    事實最後判決之法院裁定，則該法院本無管轄權，即應從程
    序上駁回檢察官的聲請，始為適法（最高法院88年度台非字
    第32號、104年度台非字第200號判決意旨參照）。本件受刑
    人犯附表編號1至2所示之罪，經臺灣桃園地方法院108年度
    易字第537、709號判決各判處有期徒刑5月，受刑人不服，
    提起上訴，嗣經本院以108年度上易字第2024號案件受理後
    ，因受刑人撤回上訴而告確定，有上開刑事判決書及本院被
    告前案紀錄表在卷可稽（見本院卷第32頁程序部分說明、第
    75頁）。揆諸上開規定及說明，本院就受刑人所犯附表編號
    1至2所示之罪，既因受刑人撤回上訴而未為判決，則本院自
    非該等犯罪事實最後判決之法院，其最後事實審法院為臺灣
    桃園地方法院。檢察官以本院為最後事實審法院，向本院聲
    請定執行刑，尚屬有誤，其聲請為不合法，無從准許，應予
    駁回。
　2.附表編號3至6所示之罪：
　　按法律上屬於自由裁量之事項，有其外部性界限及內部性界
    限，並非概無拘束。依據法律之具體規定，法院應在其範圍
    選擇為適當之裁判者，為外部性界限；而法院為裁判時，應
    考量法律之目的，及法律秩序之理念所在者，為內部性界限
    。法院為裁判時，二者均不得有所踰越。在數罪併罰，有二
    裁判以上，定其應執行之刑時，固屬於法院自由裁量之事項
    ，然仍應受前揭外部性界限及內部性界限之拘束（最高法院
    94年度台非字第233 號判決意旨參照）。本件受刑人犯附表
    編號3至5所示之罪，業經臺灣桃園地方法院以108年度易字
    第537、709號判決定應執行有期徒刑2年5月等情，有上開刑
    事判決書及本院被告前案紀錄表附卷可按（見本院卷第42、
    74頁），爰審酌該內部性及外部性界限，及受刑人所犯上開
    各罪之犯罪類型、態樣、侵害法益等情狀，復就其所犯數罪
    為整體之非難性評價後，定其應執行之刑如主文第一項所示
    。
四、爰依刑事訴訟法第220條、第477條第1項，刑法第53條、第5
    1條第5款，裁定如主文。
中　　華　　民　　國　  109   年　   4  　月　　22　　日
                  刑事第二十五庭審判長法  官  宋松璟
                                      法  官  文家倩 
                                      法  官  黃翰義
以上正本證明與原本無異。
本裁定不得抗告。
                                      書記官  賴尚君
中　　華　　民　　國　　109 　年　　4 　　月　　22　　日
附表：
編號  1 2 3 罪名  竊盜 竊盜 竊盜 宣告刑  有期徒刑5月 有期徒刑5月 有期徒刑9月 犯罪日期  108年3月27日 108年3月28日 108年3月29日 偵查（自訴）機關年度案號  臺灣桃園地方檢察署108年度偵字第10929、10931、10932 、11526、12250、12756、15266、16958、16248號   最後事實審 法院 臺灣桃園地方法院    案號 108年度易字第537、709號    判決日期 108年8月22日   確定判決 法院 同上    案號 同上    確定日期 108年9月12日   

編號  4 5 6 罪名  竊盜 竊盜 竊盜 宣告刑  有期徒刑1年2月 有期徒刑8月 有期徒刑8月 犯罪日期  108年3月30日 108年3月30日 108年3月27日 偵查（自訴）機關年度案號  臺灣桃園地方檢察署108年度偵字第10929、10931、10932 、11526、12250、12756、15266、16958、16248號   最後事實審 法院 臺灣桃園地方法院  本院  案號 108年度易字第537、709號  108年度上易字第2024號  判決日期 108年8月22日  109年1月9日 確定判決 法院 同上  同上  案號 同上  同上  確定日期 108年9月12日  同上